臺灣彰化地方法院刑事判決　　　　　　　95年度訴字第1582號
公　訴　人　臺灣彰化地方法院檢察署檢察官
被　　　告　甲○○
　　　　　　　　　　（現於臺灣雲林第二監獄執行中）
上列被告因違反毒品危害防制條例案件，經檢察官提起公訴（95
年度毒偵字第2848號、第3038號、第3140號），被告於準備程序
為有罪之陳述，經本院合議庭裁定本件由受命法官獨任進行簡式
審判程序，判決如下：
    主  文
甲○○所犯如附表所示各罪，各處如附表所示之刑。應執行有期
徒刑貳年肆月。
扣案之海洛因貳拾陸包（驗餘淨重合計玖點陸柒公克）、甲基安
非他命貳包（合計毛重零點捌伍公克）、摻有海洛因之香菸貳支
，均沒收銷燬之，扣案之鏟管貳支、玻璃吸食器貳支，沒收之。
    事  實
一、甲○○於民國82年間因違反肅清煙毒條例案件，經臺灣臺中
    地方法院以81年訴字第3352號判處有期徒刑3年，經駁回上
    訴確定，入監服刑於84年11月1日假釋出獄；另因違反麻醉
    藥品管理條例案件，經本院以82年易字第1751號判處有期徒
    刑7月確定；復因違反肅清煙毒條例案件，經本院以82年訴
    字第1085號判處有期徒刑3年4月確定，上開二案定應執行有
    期徒刑3年8月；再於85年間因違反肅清煙毒條例案件，經臺
    灣臺東地方法院以85年訴字第199號判處有期徒刑3年8月確
    定，又因違反麻醉藥品管理條例案件，經同院以85年易字第
    834號判處有期徒刑3月確定，定應執行有期徒刑3年9月，與
    上開有期徒刑3年8月接續執行，其前案假釋亦經撤銷，併執
    行殘刑4年2月又29日，於89年9月5日假釋出監付保護管束，
    於93年3月29日假釋期滿未經撤銷，視為業已執行完畢。又
    因施用第一、二級毒品案件，經本院以93年度毒聲字第465
    號裁定送強制戒治，嗣無繼續施用之傾向，於94年1月11日
    停止戒治釋放，並由台灣彰化地方法院檢察署檢察官於94年
    1 月27日以94年度戒毒偵字第24號為不起訴處分確定。再因
    施用第一、二級毒品案件，經臺灣高等法院臺中分院於95年
    6 月30日，以95年度上訴字第537號判處有期徒刑1年8月及7
    月，合併定應執行刑有期徒刑2年，現正執行中。
二、詎於前開強制戒治執行完畢釋放後之5年內，復基於施用第
    一級毒品海洛因之犯意，於95年7月10日10時許、同年月26
    日20時、95年8月2日17時許，在彰化市○○路○段976號旁空
    地、彰化市○○路與三民路口旁車上、彰化市○○路○段976
    號京橋汽車旅館208室，將海洛因摻入香菸中點燃吸食之方
    式，施用第一級毒品海洛因各1次。復基於施用第二級毒品
    安非他命之犯意，於95年7月10日10時許、同年月26日10時
    許、95年8月2日12時許，在彰化市○○路○段976號旁空地、
    其彰化縣和美鎮○○里○○路264號之住處內、彰化市○○
    路○段976號京橋汽車旅館208室，以用火燒烤產生煙霧之方
    式，施用第二級毒品安非他命各1次。嗣於95年7月10日17時
    10分許，為警於彰化縣彰化市○○路○段976號前查獲，並扣
    得海洛因2小包（淨重0.27公克）；於95年7月26日20時許，
    在彰化縣彰化市○○路與三民路口為警查獲，並扣得海洛因
    21小包（淨重9.01公克）、摻有海洛因之香菸1支、甲基安
    非他命1小包（毛重0.6公克）、安非他命玻璃吸食器1支；
    於95年8月2日18時40分許，在彰化縣彰化市○○路○段975
    號京橋汽車旅館208室，為警查獲，並扣得海洛因3小包（淨
    重0.39公克）、摻有海洛因之香菸1支、甲基安非他命1小包
    （毛重0.25公克）、鏟管2支、玻璃吸食器1支。
三、案經彰化縣警察局彰化分局報告臺灣彰化地方法院檢察署檢
    察官偵查起訴。
    理  由
一、據以論罪之證據名稱：
（一）詮昕科技股份有限公司濫用藥物尿液檢驗報告單3紙。
（二）彰化縣警察局彰化分局委託檢驗尿液代號與真實姓名對照
      認證單2紙、應受尿液採驗人尿液檢體採集送驗紀錄表1紙
      。
（三）法務部調查局95年7月28日調科壹字第140013158號、95年
      8月15日調科壹字第140013213號、95年9月2日調科壹字第
      09523007550號鑑定書各1紙。
（四）扣案之海洛因（驗餘淨重共計9.67公克）、摻有海洛因之
      香菸2支、甲基安非他命2包（毛重0.85公克）、鏟管2支
      、玻璃吸食器2支。
（五）查獲照片。
（六）扣押物品目錄表、扣押物品清單。
（七）被告在警詢、偵訊時及本院審理時之自白。
二、論罪與量刑：
（一）被告前因施用毒品案件，經送強制戒治，於94年1月11日
      停止戒治釋放，係於強制戒治執行完畢釋放後5年內再犯
      本件施用毒品罪。核被告甲○○所為，係犯毒品危害防制
      條例第10條第1項之施用第一級毒品罪及同條第2項之施用
      第二級毒品罪。被告為施用毒品而持有第一、二級毒品，
      其持有之低度行為均應為施用之高度行為所吸收，均不另
      論罪。被告所犯各3次之施用第一級毒品罪、施用第二級
      毒品罪，犯意各別，應予分論併罰。被告有事實欄所載之
      前科，於93年3月29日假釋期滿未經撤銷，視為業已執行
      完畢等情，有臺灣高等法院被告前案紀錄表在卷可稽，被
      告受此有期徒刑執行完畢後，5年以內故意再犯有期徒刑
      以上之罪，均為累犯，應依刑法第47條第1項之規定，各
      加重其刑。
（二）至公訴人起訴書所稱被告於95年6月30日前案判決宣示後
      某日起至95年8月2日16時許，在其位於彰化縣和美鎮○○
      里○○路264號住處、彰化市○○路○路邊、彰化市○○
      路與三民路口、彰化市○○路○段976號京橋汽車旅館208
      室有多次施用第一級毒品及第二級毒品之犯行等語。惟按
      被告之自白，不得作為有罪判決之唯一證據，仍應調查其
      他必要之證據，以察其是否與事實相符，刑事訴訟法第
      156條第2項定有明文。查起訴書所指此部份之犯行，除被
      告之自白外，既無其他證據足以證明，復無任何尿液檢驗
      報告，可供本院查核，是尚難僅憑被告之自白遽認被告確
      有此部份之犯行。惟依公訴意旨認此部分與前開有罪部分
      有集合犯之實質上一罪關係，爰不另為無罪之諭知，併此
      敘明。
（三）爰審酌被告前有多次毒品前科，素行非佳，而施用毒品係
      自戕身心，且曾因施用毒品而送強制戒治處分，又再度施
      用毒品，及其施用毒品之期間、次數暨犯後迄於本院審理
      時坦承施用犯行等一切情狀，各量處如主文所示之刑，並
      定應執行之刑，以示懲儆。
（四）扣案之海洛因26包（驗餘淨重合計9.67公克），係屬第一
      級毒品；摻有海洛因之香菸2支，因事實上已無從與附著
      其上之海洛因完全析離，應認亦屬第一級毒品；及甲基安
      非他命2包（合計毛重0.85公克），係屬第二級毒品，不
      問何人所有，均依毒品危害防制條例第18條第1項前段規
      定，沒收銷燬之。另鏟管2支、玻璃吸食器2支，均係被告
      所有，且供其施用毒品犯罪所用之物，業據其陳明在卷，
      爰依刑法第38條第1項第2款規定，併予宣告沒收。
據上論斷，應依刑事訴訟法第273條之1第1項、第299條第1項前
段，毒品危害防制條例第10條第1項、第2項、第18條第1項前段
，刑法第11條、第47條第1項、第38條第1項第2款、第51條第5款
，判決如主文。
本案經檢察官洪英丰到庭執行職務
中　　華　　民　　國　　96　　年　　1　　月　   4 　　日
                  刑事第一庭      法  官  林欣苑
以上正本證明與原本無異。
如不服本判決，應於判決送達後10日內向本院提出上訴狀 (須附
繕本)。
中　　華　　民　　國　　96　　年　　1　　月　　4　　日
                                  書記官  林盛輝
毒品危害防制條例第10條第一項、第二項
施用第一級毒品者，處 6 月以上 5 年以下有期徒刑。
施用第二級毒品者，處 3 年以下有期徒刑。
附表
一、施用第一級毒品，累犯，處有期徒刑拾月。
二、施用第一級毒品，累犯，處有期徒刑拾月。
三、施用第一級毒品，累犯，處有期徒刑拾月。
四、施用第二級毒品，累犯，處有期徒刑捌月。
五、施用第二級毒品，累犯，處有期徒刑捌月。
六、施用第二級毒品，累犯，處有期徒刑捌月。
